【裁判字號】    95,易,515
【裁判日期】    951213
【裁判案由】    竊盜
【裁判全文】
臺灣基隆地方法院刑事判決               95年度易字第515號
公  訴  人  臺灣基隆地方法院檢察署檢察官
被      告  戊○○
上列被告因竊盜案件，經檢察官提起公訴（95年度偵字第4668號
），被告並為有罪陳述，本院合議庭乃裁定由受命法官獨任以簡
式審判程序進行審理，並判決如下：
    主  文
戊○○攜帶兇器竊盜，累犯，處有期徒刑柒月；又攜帶兇器竊盜
，累犯，處有期徒刑柒月。應執行有期徒刑壹年。
扣案之手電筒壹只及壹字型螺絲起子壹支，均沒收之。
    事  實
一、戊○○前因竊盜、贓物、強盜等案件，經本院於民國89年9
    月18日，以89年度訴字第512 號判決有期徒刑二年六月、三
    月、三年，應執行有期徒刑五年六月確定，於90年5 月12日
    入監執行，95年3 月8 日假釋出監，95年6 月28日假釋期滿
    未經撤銷，其未執行之刑，以已執行論。
二、緣戊○○於95年10月16日凌晨零時左右，因友人乙○○（由
    本院另行審理）酒後身體不適，乃騎乘FZQ-701 號機車搭載
    乙○○返回住處；同日凌晨1 時左右，彼2 人途經臺北縣瑞
    芳鎮○○街185-1 號前時，因乙○○暈眩作嘔，戊○○遂先
    停車以稍事休憩。其間，戊○○閒來無事，又見丙○○所有
    之Z3-4179 號自小客車適停放該處路邊，竟萌生為自己不法
    所有之意圖，趁此空檔，取出其因工作所需而預先放置在FZ
    Q-701 號機車置物箱內之手電筒1 只及客觀上足以對人之生
    命、身體安全構成危害而可供作兇器使用之「一字型」螺絲
    起子1 支，以該螺絲起子敲破Z3-4179 號自小客車右後車窗
    （毀損部分未據告訴），再自該處侵入車內，繼而以上開手
    電筒充做照明，藉此竊取丙○○所有，置放在車內，價值總
    計約新臺幣（下同）800 元之工具箱1 組及照相機1 臺。得
    手後，復見丁○○所有之7469-KZ 號自小客車緊臨上揭Z3-4
    179 號自小客車而為停放，乃又二度萌生為自己不法所有之
    意圖，藉相同手法，持上開「一字型」螺絲起子敲破7469-K
    Z 號自小客車右後車窗（毀損部分未據告訴），再自該處侵
    入車內，利用自己手電筒充做照明，而著手為財物之搜尋；
    未幾，戊○○果覓得丁○○所有，置放在車內，價值約300
    元之手電筒1 支，惟因慮及自己手持物品（自己所有之手電
    筒1 只及「一字型」螺絲起子1 支，暨其甫於丙○○車內行
    竊所得之工具箱1 組、照相機1 臺），已造成其翻找財物之
    阻礙，遂在車內呼喊刻在路旁休憩之乙○○趨近幫忙，繼而
    自7469-KZ 號自小客車右後車窗破損處，將其甫於丙○○車
    內行竊所得之照相機1 臺及甫於丁○○車內尋覓所得之手電
    筒1 支，由車內遞交予站立車外之乙○○暫為保管，俾其繼
    續埋首於7469-KZ 號自小客車之財物搜刮，乃幾經翻找，仍
    無所獲，戊○○遂祇竊取丁○○所有之上開手電筒1 支得手
    。茲以員警巡經該地，見戊○○、乙○○2 人行跡詭異，乃
    趨前盤查，並因而得悉上情，暨扣得戊○○所有，供作案所
    用之手電筒1 只、「一字型」螺絲起子1 支。
三、案經臺北縣政府警察局瑞芳分局移送臺灣基隆地方法院檢察
    署檢察官偵查起訴。
    理  由
壹、程序事項
    本案被告戊○○所犯者非為死刑、無期徒刑、最輕本刑為三
    年以上有期徒刑之罪或高等法院管轄第一審案件，其於準備
    程序進行中，先就被訴事實為有罪之陳述，經告知其簡式審
    判程序之旨，並聽取公訴人、被告之意見後，本院業已依刑
    事訴訟法第二百七十三條之一第一項規定，裁定由受命法官
    獨任以簡式審判程序進行本案之審理。
貳、實體事項
一、證據能力
    「被告以外之人於審判外之言詞或書面陳述，除法律有規定
    者外，不得作為證據」之規定，於法院以簡式審判程序處刑
    者，不適用之。刑事訴訟法第一百五十九條第二項前段定有
    明文。乃不受傳聞證據法則拘束之例外性規定。準此，本案
    相關證人於審判外之言詞或書面陳述，倘查無不得作為本案
    審判依據之其他情事，復業經本院踐行證據調查之合法程序
    ，就令係屬傳聞（審判外之陳述），核其自猶可據為本案審
    判之證據。合先指明。
二、事實認定
    前揭事實業據被告戊○○於本院審理時坦承不諱，並經證人
    即被害人丙○○、丁○○於警詢暨偵查中證述明確，且有贓
    物認領保管收據2 紙、Z3-4179 號、7469-KZ 號自小客車車
    籍作業系統查詢資料各1 件、現場勘查照片16張在卷暨被告
    所有之手電筒1 只、「一字型」螺絲起子1 支扣案可佐。綜
    上，堪認被告於本院審理時之任意性自白，與事實相符，可
    以採信。從而，本案事證明確，被告如本判決事實欄所載之
    竊盜犯行，洵堪認定。
三、論罪科刑
  (一)按刑法三百二十一條第一項第三款之攜帶兇器竊盜罪，係以
    行為人攜帶兇器為其加重要件，此所謂兇器，其種類並無限
    制，凡客觀上足以對人之生命、身體安全構成威脅，具有危
    險性之兇器均屬之，且祇須行竊時攜帶此種具危險性之兇器
    為已足，並不以攜帶之初有行兇之意圖為必要（最高法院79
    年臺上字第5253號判例意旨參照），亦不以將該兇器自他地
    攜往行竊地為必要（最高法院62年臺上字第2489號判例意旨
    參照），是不問該兇器係行為人自行攜往行竊現場，或在竊
    盜現場臨時持以行竊，均應論行為人以攜帶兇器竊盜罪。查
    扣案「一字型」螺絲起子1 支，長43公分（「握炳」14公分
    ，「起子前端」29公分），為「鐵製」材質之「一字型」螺
    絲起子，倘以單手握持，仍可靈活揮動。此業據本院當庭勘
    驗無誤，有本院審判筆錄在卷可稽；是倘持之朝人體揮舞，
    對人之生命、身體安全均足以構成威脅，是在客觀上，扣案
    「一字型」螺絲起子1 支確實足以供作兇器使用，為保護他
    人身體免受攻擊，被告自FZQ-701 號機車置物箱內取出，而
    攜帶至Z3-4179 號、7469-KZ 號自小客車車內行竊之「一字
    型」螺絲起子1 支，自應與刑法第三百二十一條第一項第三
    款所指「兇器」為同等評價。
  (二)核被告所為，係犯刑法第三百二十一條第一項第三款之攜帶
    兇器加重竊盜罪。
  (三)被告如本判決事實欄所載之2 起竊盜犯行，雖其時間緊接，
    然因所侵害之法益不同，是自客觀以言，當非「接續犯」之
    概念所能涵括；即起訴意旨認被告所為之2 起竊盜犯行乃「
    接續犯」云云，尚屬誤會，且不能拘束本院。茲被告前後2
    起竊盜犯行，既係出於可分割之複數行為，兼以其犯意各別
    ，雖所觸犯之法條罪名相同，仍應予以數罪併罰。
  (四)被告曾有如前所述之犯罪科刑及刑之執行情形，此有臺灣高
    等法院被告前案紀錄表在卷可稽，其於有期徒刑執行完畢後
    ，五年以內，故意再犯本起最重本刑有期徒刑以上之罪，為
    累犯，應依刑法第四十七條第一項規定，加重其刑。
  (五)本院審酌被告時值盛年，不思正當工作以換取財物，妄想以
    竊盜方式不勞而獲，觀念殊不足取，亟待矯治；兼衡量被告
    坦承犯行、已表悔悟之犯後態度，其竊盜行為對被害人財產
    法益所造成之侵害，及其犯罪動機、目的、手段、智識程度
    等一切情狀，分別量處如主文所示之刑，併定其應執行刑。
  (六)扣案之手電筒1 只及「一字型」螺絲起子1 支，均為被告所
    有，供本案犯罪之所用，爰依刑法第三十八條第一項第二款
    規定，併為宣告沒收。
  (七)同案被告乙○○屢經本院傳喚而未到庭應訊，是乙○○之部
    分，自當俟其到庭或經緝獲後，再由本院另行審結。附此敘
    明。
據上論斷，應依刑事訴訟法第二百七十三條之一第一項、第二百
九十九條第一項前段，刑法第三百二十一條第一項第三款、第四
十七條第一項、第五十一條第五款、第三十八條第一項第二款，
判決如主文。
本案經檢察官甲○○到庭執行職務。
中    華    民    國    95    年    12    月    13    日
                  刑事第三庭法  官  王慧惠
以上正本證明與原本無異。
對於本件判決如有不服，應於收受送達後10日內，向本院提出上
訴書狀，上訴於臺灣高等法院，並按他造當事人之人數附具繕本
。
中    華    民    國    95    年    12    月    13    日
                            書記官  王一芳
附錄論罪法條
刑法第321條第1項第3款
犯竊盜罪而有左列情形之一者，處 6 月以上、 5 年以下有期徒
刑：
三  攜帶兇器而犯之者。


司法院資訊處製作；財團法人民間司法改革基金會備份。
